臺灣高雄地方法院刑事判決　　　　　　 100年度訴字第1150號
公　訴　人　臺灣高雄地方法院檢察署檢察官　
被　　　告　巫武座
上列被告因妨害風化案件，經檢察官提起公訴（100 年度偵字第
15554 號、100 年度偵字第20319 號），本院判決如下：
    主  文
巫武座犯圖利容留性交罪，處有期徒刑伍月，如易科罰金，以新
臺幣壹仟元折算壹日，扣案之大門遙控器壹個、消費檯單壹張、
新臺幣壹仟元均沒收；又犯圖利容留性交罪，處有期徒刑伍月，
如易科罰金，以新臺幣壹仟元折算壹日，扣案之大門遙控器壹個
、消費檯單壹張均沒收。應執行有期徒刑捌月，如易科罰金，以
新臺幣壹仟元折算壹日，扣案之大門遙控器壹個、消費檯單貳張
、新臺幣壹仟元均沒收。
    事  實
一、巫武座係址設高雄市○○區○○路317 號「雅玲美容坊」之
    負責人，並僱用周少思擔任服務小姐，其竟基於意圖使女子
    與不特定男客為猥褻、性交行為而容留、媒介以營利之犯意
    ，容留、媒介女子周少思與不特定男客從事俗稱「全套」（
    即由男客以性器官插入女服務生性器官，至男客射精）及「
    半套」（即以口或手撫弄男客之性器官，使男客射精）之性
    交易行為，每次性交易模式為替男客按摩每90分鐘1 節，含
    與男客從事「半套」性交易行為，收取代價新臺幣（下同）
    1,000 元，如欲從事「全套」性交易行為，則需另收取代價
    1,000 元，所得則由周少思分得其中6 成，巫武座分得其中
    4 成，並藉此以牟利，而分別容留、媒介女子周少思與男客
    為下列性交易行為：(一)於民國100 年4 月26日下午2 時30分
    許，男客林君璧前往「雅玲美容坊」消費，周少思隨即與林
    君璧在該店1 樓包廂內從事「全套」性交易，由林君璧以性
    器官插入周少思之性器官，而為性交行為，並於林君璧尚未
    射精之際，為警於同日下午3 時許在上址當場查獲，並扣得
    消費檯單1 張及性交易所得1,000 元（另外1,000 元性交易
    所得於警方甫進入店內搜索時，周少思為躲避警方查獲，立
    即返還林君璧，故未扣案）；(二)另於100  年6 月18日下午3
    時50分許，男客机清芳前往「雅玲美容坊」消費，周少思隨
    即與机清芳在該店1 樓包廂內從事「半套」性交易，由周少
    思以口及手撫弄机清芳之性器官，使机清芳射精，再以衛生
    紙為机清芳擦拭精液，而為猥褻及性交行為，嗣於同日下午
    4 時15分許，經警在上址當場查獲，並扣得店內大門遙控器
    1 個、消費檯單1 張及使用過之衛生紙1 團等物。
二、案經高雄市政府警察局鳳山分局報告臺灣高雄地方法院檢察
    署檢察官偵查起訴。
    理  由
壹、程序部分（證據能力之審查）：
    按被告以外之人於審判外之陳述，雖不符刑事訴訟法第 159
    條之1 至第159 條之4 之規定，而經當事人於審判程序同意
    作為證據，法院審酌該言詞陳述或書面陳述作成時之情況，
    認為適當者，亦得為證據；當事人、代理人或辯護人於法院
    調查證據時，知有第159 條第1 項不得為證據之情形，而未
    於言詞辯論終結前聲明異議者，視為有前項之同意，刑事訴
    訟法第159 條之5 定有明文。本件所援引之以下各項證據（
    詳後述），固有部分屬傳聞證據，然公訴人、被告於本院調
    查證據時，均知有前開第159 條第1 項不得為證據之情形，
    被告表示同意作為證據使用（見本院審訴卷第17頁），且於
    言詞辯論終結前，均未聲明異議，本院審酌該等證據作成時
    之狀況，並無違法取證之情事，且適宜作為本件證據使用，
    依前開說明，爰認均有證據能力，合先敘明。
貳、實體部分： 
一、訊據被告巫武座固然坦承擔任「雅玲美容坊」之負責人，並
    僱用周少思擔任服務小姐等事實，然矢口否認有何妨害風化
    之犯行，辯稱：伊係僱用周少思為客人進行美容瘦身推拿，
    收費為推拿90分鐘1,000 元，並未允許周少思為男客進行「
    半套」或「全套」性交易，伊於周少思被查獲時均未在現場
    ，並不知道周少思與男客於包廂內有任何性交易行為云云。
    經查：
  (一)被告巫武座為「雅玲美容坊」之負責人，並僱用周少思擔任
    服務小姐，替男客按摩每90分鐘1 節，收取代價1,000 元，
    所得則由周少思分得其中6 成，被告分得其中4 成等事實，
    業據被告於警詢、偵查及本院審理時均坦承不諱（見警1 卷
    第2 、3 頁，警2 卷第6 、7 頁，偵1 卷第31頁，偵2 卷第
    19、20頁，本院審訴卷第15頁反面、第16頁，本院訴字卷第
    26頁反面），核與證人即服務小姐周少思於警詢、偵查及本
    院審理時均證述：伊受僱於「雅玲美容坊」，負責人是被告
    ，工作內容為推拿、精油按摩，無固定薪水，以服務客人所
    得與店家六、四分帳，伊分6 成、店家分4 成等語大致相符
    （警1 卷第5 至7 頁，警2 卷第8 頁正、反面，偵1 卷第14
    頁，本院訴字卷第18頁反面、第20頁），並有高雄市政府10
    0 年1 月19日高市府四維經商商字第1000180662號函暨所附
    之商業登記抄本各1 紙在卷為證（警1 卷第18至20頁），是
    此部分事實應堪認定。
  (二)另周少思於犯罪事實所載時間，在「雅玲美容坊」1 樓包廂
    內，分別與男客林君璧、机清芳從事上開「全套」及「半套
    」性交易等猥褻及性交行為，而先後為警查獲等事實，亦據
    證人林君璧於警詢及偵查時均證述：警方於100  年4  月26
    日下午3 時10分許，持搜索票在高雄市○○區○○路317 號
    「雅玲美容坊」1 樓包廂內，查獲伊與小姐周少思2 人共處
    一室，伊當日大約下午2 時30分左右進入「雅玲美容坊」後
    ，伊就先詢問該店櫃臺小姐周少思如何消費，周少思回答說
    按摩90分鐘收取1,000 元，伊說是否有「全套」或是「半套
    」性交易，周少思回說半套（手淫）加收500 元，「全套」
    性交易加收1,000 元，周少思問伊說是否要做，伊說好，周
    少思就帶伊進入包廂內，該包廂內可以上鎖，且當時有上鎖
    ，包廂門是白鐵搭建而成，周少思在包廂內先用手技幫伊按
    摩背部，伊就跟周少思說要趕時間回台中，周少思就叫伊翻
    過正面，並幫伊把四角褲脫掉，在伊生殖器上下套弄，直到
    伊生殖器勃起後，就直接幫伊戴上保險套，伊就在美容椅上
    把生殖器插入周少思生殖器內，抽送至一半時，周少思因為
    怕伊不付錢，所以叫伊停止，並說要先收錢，伊拿2,000 元
    給周少思後，又繼續在周少思生殖器內抽送，忽然聽到周少
    思用越南話在交談，並立刻將電視畫面切換至監視畫面，畫
    面中看到警方進入臨檢，周少思馬上叫伊穿衣服，周少思穿
    好衣服後，將伊生殖器上之保險套先行拔掉，並拿1,000 元
    給伊，並說1000元還伊，叫伊不要講，伊將錢拿在手上時，
    外面房門有人在敲門，周少思就去開門，警方就進入包廂內
    查獲了，包廂內有1 台電視，可看電視，也可切換為監視畫
    面，監視外面道路、大門、櫃檯、走道及2 樓，伊與周少思
    並不認識，沒有無仇恨、糾紛或金錢借貸關係等語明確（見
    警1 卷第9 至11頁，偵1 卷第24、25頁）；另證人机清芳亦
    於警詢及偵查時均證稱：警方於100 年6 月18日下午4 時15
    分許，在「雅玲美容坊」執行臨檢時，伊在該店1 樓樓梯口
    的房間內按摩，當時是由服務小姐周少思幫伊按摩及從事半
    套服務（俗稱打手槍），伊於當日下午3 時50分左右進入「
    雅玲美容坊」，服務小姐周少思主動問伊要不要做半套服務
    ，並說按摩1 個半小時要收費1,000 元，加做半套服務，伊
    答應後，進入該房間，周少思先用手幫伊按摩跨下，按完周
    少思就幫伊脫褲子，直接用嘴巴含伊的陰莖，之後用手抓住
    伊的陰莖來回抽動，至伊射精為止，周少思用手幫伊撫摸陰
    莖服務時，手上有塗抹乳液，伊有用手撫摸周少思的身體，
    警方於現場按摩床上所查扣一團衛生紙，是伊射精出來，擦
    拭精液留下的，查獲時已經完成半套交易，錢在周少思幫伊
    做半套前，伊就已經給周少思了，包廂內有電視，可以看到
    監視畫面，伊與周少思不認識，在警局時，周少思有跟伊說
    不要承認等語屬實（見警2 卷第10、11頁，偵2 卷第14、15
    頁）。本院質諸上開證人林君璧、机清芳之證述內容，就渠
    等分別與周少思進行「全套」、「半套」性交易行為之時間
    、地點、代價、過程等關於本案重要之情節，均能清楚證述
    ，且警、偵所證述內容亦均前後互核一致，應可採認為真；
    且渠等僅為純粹消費之男客，與被告巫武座及服務小姐周少
    思等人均不相識，綜觀全卷，亦無事證顯示渠等於本件案發
    之前與「雅玲美容坊」中之任何人有糾紛仇怨，衡情應無設
    詞誣陷之動機；再者，涉足風化場所，並從事猥褻、性交行
    為非屬名譽之事，並無捏造令己難堪及蓄意誇大消費內容之
    必要，是以渠等上開證述內容應堪採認為真。此外，再參以
    被告於本院審理時對於：周少思分別於100  年4  月26日、
    100 年6 月18日在「雅玲美容坊」與男客從事性交易行為等
    事實亦不爭執（見本院審訴卷第16頁），並有：(1)犯罪事實
    (一)部分：高雄市警察局行政科專勤組搜索扣押筆錄、扣押物
    品目錄表各1 份、高雄市政府警察局臨檢現場紀錄表1 份、
    現場照片17張（見警1 卷第13頁正、反面、第14頁、第16頁
    正、反面、第25至27頁）；(2)犯罪事實(二)部分：高雄市政府
    警察局鳳山分局過埤派出所現場檢查記錄表1 紙、扣押筆錄
    、扣押物品目錄表各1 份、現場相片18張（見警2 卷第1 至
    4 、19至27頁）等證物在卷可稽，益徵周少思確有如犯罪事
    實所載與男客林君璧、机清芳從事上開「全套」及「半套」
    性交易等猥褻及性交行為，而先後為警查獲，彰彰明甚。至
    被告雖否認周少思於100 年4 月26日有與男客林君璧發生性
    交行為云云（見本院審訴卷第16頁），而證人周少思亦於警
    詢、偵查及本院審理時均否認有犯罪事實所載與男客林君璧
    、机清芳從事性交易等情，然查均與本院上開調查證據結果
    相悖，而無足採認為真。
  (三)又訊據被告巫武座於本院審理時供稱：1 樓的密室是因為伊
    自己本身需要，是伊的辦公室，伊沒有辦法上2 樓等語明確
    （見本院訴字卷第26頁反面、第27頁），可知周少思與男客
    林君璧、机清芳為性交易之地點，為被告位於「雅玲美容坊
    」1 樓之辦公室內，而被告既為該「雅玲美容坊」之負責人
    ，苟非經過被告同意，被告所聘僱之周少思又豈會未經許可
    任意闖入被告之辦公室，而甘冒遭被告解雇之風險，在該處
    與男客從事性交易行為；且該辦公室之門可以上鎖，業據證
    人周少思於本院審理時證述明確（見本院訴字卷第21頁），
    若被告不同意周少思在該處從事性交易行為，亦可將該處上
    鎖即可，又豈會任由周少思私下使用該處與男客進行性交易
    ；再者，參以「雅玲美容坊」2 樓裝設有臨檢燈，開關裝設
    在1 樓櫃檯內，而1 樓包廂內亦裝設有監視器，並可以大門
    遙控器控制該店大門之開關，業據被告陳明在卷（見警2 卷
    第7 頁，偵2  卷第20頁），並有現場查獲之大門遙控器1個
    扣案可稽，且有現場照片35張在卷可稽（見警1 卷第25至27
    頁，警2 卷第19至27頁），顯係被告為逃避警方查緝所用，
    設若被告等人確僅係經營一般美容美髮業，豈需裝設上開臨
    檢燈、監視器及大門遙控器以逃避警方查緝？而與上開證人
    林君璧、机清芳證述之情節相互印證，益認被告確係於上開
    「雅玲美容坊」容留、媒介性交及猥褻行為甚明，據此，亦
    可知本件被告確實知悉周少思在「雅玲美容坊」為男客為性
    交易行為，而有容留、媒介以營利之意圖，而可確認。至被
    告雖辯稱：伊不知道周少思為男客林君璧、机清芳從事性交
    易云云，要與本院上開調查證據結果有違，已難採認為真，
    且被告苟不知悉上情，則在周少思於100 年4 月26日被查獲
    與林君璧有性交易行為後，被告即可將周少思解雇，或將上
    開1 樓包廂鎖上，以禁止周少思利用該包廂與男客為性交易
    行為，然被告竟捨此不為，而任由周少思單獨留在「雅玲美
    容坊」，並繼續利用該包廂與男客進行性交易，亦可推認被
    告確有容留、媒介男客與周少思在「雅玲美容坊」1 樓包廂
    內為性交易行為，而藉此以營利之意圖，昭然若揭，被告上
    開辯詞，均屬事後卸責之詞，不足採信。
  (四)綜合上述，被告上開辯詞，均屬臨訟卸責之詞，不足採信。
    從而，本案事證明確，被告犯行堪予認定，均應依法論科。
二、按所謂猥褻，係指客觀上足以刺激或滿足性慾，其內容可與
    性器官、性行為及性文化之描繪與論述聯結，且須以引起普
    通一般人羞恥或厭惡感而侵害性的道德感情，有礙於社會風
    化者為限（司法院釋字第407 號、617 號解釋參照）。又所
    謂性交，謂非基於正當目的，以性器進入他人之性器、肛門
    或口腔，或使之接合之性侵入行為，刑法第10條第5  項第1
    款亦定有明文。是上開由周少思以手為机清芳撫摸性器官之
    行為，客觀上確可刺激或滿足男客之性慾，其內容並得與性
    器官、性行為產生聯結，均足以引起普通一般人羞恥或厭惡
    感而侵害性的道德感情，有礙於社會風化，而屬猥褻行為無
    疑；至周少思以口為男客机清芳撫弄性器官，並由男客林君
    璧以性器官插入其性器官，依上開刑法第10條第5 項第1 款
    規定，均屬性交行為無疑。是核被告巫武座所為，均係犯刑
    法第231 條第1 項之圖利容留性交罪。被告圖利容留、媒介
    猥褻之低度行為，為圖利容留、媒介性交之高度行為所吸收
    ，圖利媒介性交之低度行為為容留之高度行為所吸收，均不
    另論罪。被告上開2 次圖利容留性交犯行，犯意有別，行為
    互殊，應分論併罰。爰審酌被告身值壯年之際，不思正當獲
    取財物，而以媒介、容留女子與人為性交、猥褻之方式牟取
    不當利益，危害社會善良風俗甚烈，而應嚴懲，且其犯後猶
    飾詞否認，並考量其犯罪動機、犯罪所得等一切情狀，分別
    量處如主文所示之刑，並審酌被告之家庭經濟狀況及職業，
    均諭知如易科罰金之折算標準，並定其應執行之刑及諭知如
    易科罰金之折算標準，以資儆懲。
三、另扣案大門遙控器1 個及消費檯單2 張，均係被告巫武座所
    有，供其實施圖利容留性交犯行時，逃避警方查緝及記錄營
    利所得所用之物，應依刑法第38條第1 項第2 款，於被告所
    犯各項罪名項下分別宣告沒收。而扣案現金1,000 元，為被
    告如犯罪事實(一)犯行所得之物，亦應依刑法第38條第1 項第
    3 款，於被告犯罪事實(一)所犯罪名項下宣告沒收。至扣案使
    用過之衛生紙1 團，係男客机清芳擦拭精液後丟棄之物，非
    屬被告所有，復非違禁物，爰不予宣告沒收，附此敘明。
據上論斷，應依刑事訴訟法第299 條第1 項前段，刑法第231 條
第1 項、第41條第1 項前段、第38條第1 項第2 款、第3 款、第
51條第5 款、第9 款，刑法施行法第1 條之1 ，判決如主文。
本案經檢察官黃齡慧到庭執行職務。
中    華    民    國    100  年    11    月    30    日

                      刑事第五庭審判長法  官  李昆南
                       
                                      法  官  劉美香

                                      法  官  陳盈吉 
以上正本證明與原本無異。
如不服本判決應於收受送達後10日內向本院提出上訴書狀，並應
敘述具體理由；如未敘述上訴理由者，應於上訴期間屆滿後20日
內向本院補提理由書（均須按他造當事人之人數附繕本）「切勿
逕送上級法院」。
中    華    民    國    100  年    11  月    30    日
                                      書記官  陳展榮 
附錄本判決論罪科刑法條：
中華民國刑法第231條
（圖利使人為性交或猥褻罪）
意圖使男女與他人為性交或猥褻之行為，而引誘、容留或媒介以
營利者，處5 年以下有期徒刑，得併科10萬元以下罰金。以詐術
犯之者，亦同。
公務員包庇他人犯前項之罪者，依前項之規定加重其刑至二分之
一。